---
title: "Primera prueba de evaluación continua"
subtitle: "Prueba de evaluación continua 1"
date: '`r format(Sys.Date(),"%e de %B, %Y")`'
author: "Jesús Castro Puntero"
output:
  # github_document:
  #   toc: yes
  pdf_document:
    keep_tex: yes
    toc: yes
# params:
# bibliography:
# Fuente formateo títulos, autor y date, para centrarlos en el documento: https://stackoverflow.com/questions/43404487/how-do-i-center-my-yaml-heading-in-an-r-markdown-html-document
---

<style type="text/css">

h1.title {
  font-size: 24px;
  text-align: center;
}

h3.subtitle {
  font-size: 24px;
  text-align: center;
}

h4.date { /* Header 4 - and the author and data headers use this too  */
  font-size: 18px;
  text-align: center;
}

h4.author { /* Header 4 - and the author and data headers use this too  */
    font-size: 18px;
  text-align: center;
}

</style>

```{r setup, include=FALSE}
knitr::opts_chunk$set(echo = TRUE, comment = NULL)
```

```{r load_libraries, include=FALSE}

```



# Abstract 
Breve resumen sobre el proceso y los principales resultados. (150 palabras)

# Objetivos
Los objetivos de vuestro trabajo deben ser breves, claros y bien definidos. (1/2 página)

# Métodos
Con qué habéis trabajado. Variará según el caso, pero
habitualmente contendrá: origen (fuente) y naturaleza (tipo) de los datos,
metodología empleada, herramientas estadísticas y bioinformáticas
utilizadas, procedimiento general de análisis, etc. (1-2 páginas)

# Resultados
Los resultados deben responder a las preguntas planteadas. A
menudo estas son abiertas (ej. “Exploración de los datos”) o admiten distintas
interpretaciones, así que podéis ser flexibles; pero explicad siempre por qué
hacéis lo que hacéis. Ante la duda, consultad los materiales y ejemplos de
referencia.
Las mejores herramientas para redactar el informe son Rmarkdown o Quarto
1
, que permiten generar documentos que integran código, análisis, resultados
y explicaciones, y que son habitualmente utilizadas en entornos profesionales
en bioinformática.
Es importante que vuestro informe no sea un volcado de código y salidas de R
con apenas explicaciones, debe de ser un texto legible y fácil de seguir.
Ayudaos de tablas, figuras (con sus correspondientes pies) y, si es necesario,
código para acompañar vuestras explicaciones. (4-5 páginas)

# Discusión
Es importante que reflexionéis sobre las limitaciones del estudio y
sobre el trabajo que habéis realizado, en el contexto del problema biológico de
interés que aborda la PEC. (1 página)

# Conclusiones
Concisas, claras y extraídas de vuestro análisis. (1/2 página)

# Referencias
Aquí debéis incluir un enlace al repositorio de GitHub que
contiene el código que habéis utilizado para abordar el análisis (debidamente
comentado).
